臺灣宜蘭地方法院民事簡易判決
111年度羅簡字第272號
原      告  周義堂  

被      告  馬沁妤  

上列當事人間請求損害賠償事件，原告提起刑事附帶民事訴訟，
經本院刑事庭裁定移送前來（111年度附民字第66號），本院於
中華民國111年10月17日言詞辯論終結，判決如下：
　　主　文
被告應給付原告新臺幣肆拾伍萬元，及自民國一百一十一年十月
十七日起至清償日止，按週年利率百分之五計算之利息。
訴訟費用由被告負擔。
本判決得假執行。
　　事實及理由
壹、程序部分
一、按「訴狀送達後，原告不得將原訴變更或追加他訴。但有下
    列各款情形之一者，不在此限：三、擴張或減縮應受判決事
    項之聲明者。」民事訴訟法第255條第1項第3款定有明文。
    查本件原告對被告之訴之聲明第1項原為：被告應給付原告
    新臺幣（下同）45萬元，及自起訴狀繕本送達翌日起至清償
    日止，按週年利率5%計算之利息（見附民字卷第4頁）；嗣
    於民國111年10月17日言詞辯論時變更前項聲明為：被告應
    給付原告45萬元，及自111年10月17日起至清償日止，按週
    年利率百分之5計算之利息（見本院卷第57、74頁）。核原
    告所為之訴之變更，為減縮應受判決之聲明（利息之起算日
    ），揆諸上開法律規定，自應准許，合先敘明。
二、本件被告經合法通知，未於言詞辯論期日到場，核無民事訴
    訟法第386條各款所列情形，爰依民事訴訟法第385條第1項
    前段之規定，准原告之聲請，由其一造辯論而為判決。
貳、實體部分　　
一、原告主張：被告依其社會生活之通常經驗，可知申請帳戶使
    用係輕而易舉之事，一般人無故取得他人金融帳戶使用之行
    徑常與財產犯罪密切相關，而可預見不自行申辦帳戶使用反
    而四處蒐集他人帳戶資料者，通常係為遂行不法所有意圖詐
    騙他人，供取得及掩飾詐得金錢所用，即可預見提供帳戶予
    他人使用，可能幫助犯罪份子作為不法收取款項之用，並供
    該人將犯罪所得款項匯入，而藉此掩飾犯罪所得之真正去向
    ，但仍基於容任該結果發生亦不違背其本意之幫助詐欺取財
    、幫助他人掩飾詐欺犯罪所得去向之不確定故意，於110年7
    月22日14時27分許，在宜蘭縣○○鎮○○路000號之永豐商業銀
    行羅東分行外，將其所申請使用之永豐商業銀行帳號000000
    00000000號帳戶（下稱本案帳戶）之存摺、提款卡及載有密
    碼之文件交予真實姓名、年籍均不詳之詐欺集團成年成員使
    用，而以此方式幫助該詐欺集團成員實行詐欺取財及洗錢犯
    行。詐欺集團成員取得被告所提供本案帳戶之存摺、提款卡
    及密碼後，基於為自己不法所有之意圖暨詐欺取財、洗錢之
    犯意，於110年7月22日透過LINE通訊軟體傳送可投資股票之
    廣告予原告，推介原告註冊「紐約商品交易中心」投資平台
    APP並提供買賣股票資訊，致原告陷於錯誤而依詐欺集團成
    員之指示，於110年8月3日12時52分許、110年8月3日13時5
    分許，分別匯款25萬元、20萬元至本案帳戶後，旋遭該詐欺
    集團成員提領一空，造成原告受有損害，為此，爰依侵權行
    為之法律關係提起本件訴訟，並聲明：㈠被告應給付原告45
    萬元，及自111年10月17日起至清償日止，按週年利率百分
    之5計算之利息。㈡願供擔保請准宣告假執行。
二、被告經本院合法通知，未於言詞辯論期日到場，亦未提出書
    狀為任何聲明及陳述。
三、本院之判斷：
(一)按「因故意或過失，不法侵害他人之權利者，負損害賠償責
    任。故意以背於善良風俗之方法，加損害於他人者，亦同。
    」「數人共同不法侵害他人之權利者，連帶負損害賠償責任
    ；不能知其中孰為加害者，亦同。造意人或幫助人，視為共
    同行為人。」民法第184條第1項、第185條分別定有明文。
    又「連帶債務之債權人，得對於債務人中之一人或數人或其
    全體，同時或先後請求全部或一部之給付。」民法第273條
    第1項亦定有明文。
(二)經查原告主張其上述因遭詐欺集團成員詐騙，而匯款45萬元
    至被告名下本案帳戶之事實，此有原告於刑事案件中所提出
    之郵政跨行匯款申請書、台灣土地銀行匯款申請書等為據（
    見臺灣宜蘭地方檢察署110年度偵字第8780號卷第10、13頁
    ）；又被告於本院111年度訴字第74號刑事案件審理中已坦
    承本案帳戶確為其所申設持有（見本院111年度訴字第74號
    第57頁），此節並有永豐商業銀行作業處110年9月16日作心
    詢字第1100911138號函暨所附本案帳戶客戶基本資料在卷可
    稽（見臺灣宜蘭地方檢察署110年度偵字第8608號卷第5-6頁
    ）；而詐欺集團成員確利用本案帳戶遂行對原告之詐騙犯行
    ，亦即先施用詐術使原告陷於錯誤後，再指示原告於110年8
    月3日分別匯入25萬元、20萬元至詐欺集團所掌握之本案帳
    戶，嗣並經提領一空等情，亦有本案帳戶歷史交易明細在卷
    可佐（臺灣宜蘭地方檢察署110年度偵字第8608號卷第7-11
    頁）；再被告因前開提供本案帳戶供匯入詐欺款項之用等行
    為而涉犯幫助洗錢等罪嫌，業經本院以111年度訴字第74號
    刑事判決判處有期徒刑4月，併科罰金3萬元在案，亦經本院
    依職權調閱前開刑事案件卷宗查明無訛；而被告經本院合法
    通知後，既未於言詞辯論期日到場爭執，復未提出書狀答辯
    以供本院斟酌，依民事訴訟法第280條第3項、第1項之規定
    ，對原告主張之事實已生自認之效力，本院復綜合審酌前揭
    證據，堪認原告之主張為真實，是原告依侵權行為之法律關
    係，請求被告負損害賠償責任，於法應屬有據。又被告雖未
    直接實施詐騙原告之行為，然其提供上開帳戶等資料予詐欺
    集團成員，使詐欺集團藉此作為收取詐騙款項之用，均為促
    成原告財物損失之行為，自應視為原告所受上開損失之共同
    侵權行為人，而應負連帶賠償責任，是原告據此請求被告賠
    償全部損害金額45萬元，應屬有理。
(三)末按「給付無確定期限者，債務人於債權人得請求給付時，
    經其催告而未為給付，自受催告時起，負遲延責任。其經債
    權人起訴而送達訴狀，或依督促程序送達支付命令，或為其
    他相類之行為者，與催告有同一之效力。」「遲延之債務，
    以支付金錢為標的者，債權人得請求依法定利率計算之遲延
    利息。」「應付利息之債務，其利率未經約定，亦無法律可
    據者，週年利率為百分之5。」民法第229條第2項、第233條
    第1項前段、第203條分別定有明文。原告對被告之損害賠償
    請求權，為未定給付期限之金錢債權，揆諸前揭說明，原告
    應得請求被告給付自起訴狀繕本送達被告翌日即111年3月27
    日（見附民字卷第5頁）起之法定遲延利息，故原告聲明請
    求被告給付自111年10月17日起算之法定遲延利息，亦有理
    由。
四、綜上所述，原告依侵權行為損害賠償之法律關係，請求被告
    給付45萬元及自111年10月17日起至清償日止，按週年利率5
    %計算之利息，為有理由，應予准許。
五、本件係適用簡易程序所為被告敗訴之判決，爰依民事訴訟法
    第389條第1項第3款之規定，依職權宣告假執行。原告雖聲
    明願供擔保請准宣告假執行，惟本院既已職權宣告之，原告
    此部分聲請，核僅為促請本院職權發動，自無庸另為准駁之
    諭知，附此指明。
六、本件事證已臻明確，兩造其餘攻擊防禦方法及所提之證據，
    經審酌後均與判決之結果不生影響，爰不另一一論述，併此
    敘明。
七、訴訟費用負擔之依據：民事訴訟法第78條。
中　　華　　民　　國　　111 　年　　11　　月　　14　　日
    　　　　　　　臺灣宜蘭地方法院羅東簡易庭
　　　　　　　　　　　　　　　法　官  張文愷
以上正本係照原本作成。
如對本判決上訴，須於判決送達後二十日內向本院提出上訴狀，
同時表明上訴理由；如已於本判決宣示後送達前提起上訴者，應
於判決送達後十日內補具上訴理由（均須按他造當事人之人數附
繕本）。
如委任律師提起上訴者，應一併繳納上訴審裁判費。
中　　華　　民　　國　　111 　年　　11　　月　　14　　日
                              書記官  林仁修